# 现金流量表

提问人：zoujiecpa 时间：2010-07-30 16:16:18
请教陈老师:企业提取的安全生产费在现金流量表补充资料中应如何反映??谢谢

回答人：chenyiwei
赞同上面网友意见，可在“其他”项目列示。

回答人：chenyiwei
回复 报纸 zoujiecpa 的帖子一般不考虑递延税款的影响。 根据《企业会计准则第 18 号——所得税》的规定，确认递延所得税资产或递延所得税负债的一项基本前提是资产、负债的账面价值和计税基础之间存在暂时性差异。对于递延所得税资产，还应基于谨慎性原则，考虑相关的可抵扣暂时性差异在可预见的未来是否很可能转回，以及预计转回时是否将有足够的应纳税所得额以实现该项递延所得税资产所包含的抵税利益。 《企业会计准则解释第 3 号》之所以规定将专项储备作为股东权益项目而不是负债，是因为专项储备不符合《企业会计准则——基本准则》对负债的定义和确认条件的规定。根据《企业会计准则——基本准则》规定，负债是指企业过去的交易或者事项形成的、预期会导致经济利益流出企业的现时义务。但专项储备在计提时，尚无明确的用途和支付计划，所以尚不存在“预期会导致经济利益流出企业的现时义务”，故不能确认为负债。 根据上述分析，如果税务机关只允许实际发生的支出税前扣除而不是按计提数税前扣除，则虽然税务处理和会计处理存在差异，但鉴于对专项储备余额尚无明确的用途和支付计划，故企业不能确定该差异的转回时间，也就不能肯定这些差异未来转回时能否有足够的应纳税所得额从而实现暂时性差异所包含的节税利益。因此，企业不应就已计提尚未使用的安全生产费形成的专项储备余额确认递延所得税资产。

提问人：jlp19870817 时间：2010-11-02 11:20:57
现金流量表附表经营性应收减少=期末应收款项-期初应收款项-计提的坏账准备-非经营性应收减少+非经营性应收增加，请教非经营性资产及负债在企业经营中主要包括什么项目？？

回答人：chenyiwei
指相对应的现金流量在现金流量表上归属于经营活动类别，但核算内容本身不属于常规销售业务产生的应收帐款的其他应收项目，如其他应收款等。

回答人：chenyiwei
回复 藤椅 jlp19870817 的帖子一个是直接法，一个是间接法，请不要混淆。